臺灣雲林地方法院刑事判決　　　　　　　 94年度易字第101號
公　訴　人　臺灣雲林地方法院檢察署檢察官
被　　　告　乙○○　男　28歲.
上列被告因違反毒品危害防制條例案件，經檢察官提起公訴（93
年度毒偵字第1751號、94年度核退毒偵字第12號），及當庭擴張
犯罪事實（94年度毒偵字第600 號），由本院合議庭裁定以簡式
審判程序審理，判決如下：
    主  文
乙○○連續施用第貳級毒品，累犯，處有期徒刑捌月，扣案之第
貳級毒品安非他命壹包（驗餘淨重零點壹柒壹肆公克）沒收銷燬
之；扣案之前開安非他命外包裝袋壹個、玻璃球壹個均沒收。
    事實及理由
一、構成犯罪事實：
    乙○○前於民國92年間因違反槍砲彈藥刀械管制條例案件，
    經本院判處有期刑6 月確定，並於93年2 月13日易科罰金執
    行完畢。又因施用第1 級、第2 級毒品案件，經觀察、勒戒
    後，認無繼續施用毒品之傾向，於92年12月17日予以釋放，
    並由臺灣雲林地方法院檢察署檢察官於92年12月17日，以92
    年度毒偵字第514 號不起訴處分確定。詎其不知悔改，於觀
    察、勒戒執行完畢釋放後，5 年內復基於施用第2 級毒品安
    非他命之概括犯意，自92年12月底某日至94年1 月24日止，
    連續在其雲林縣莿桐鄉○○村○○鄰○○路8 號住所、雲林縣
    斗六市○○里○ 鄰○○路66之8 號居所，以將安非他命置入
    玻璃球內用火燒烤吸食其煙方式，平均1 個月施用1 次之頻
    率，施用第2 級毒品安非他命多次。嗣分別於：(一)93年10月
    13 日22 時10分許，為警在雲林縣斗六市○○街27號前查獲
    ，並扣得安非他命1 包（驗餘淨重0.1714公克）及其所有供
    施用安非他命使用之玻璃球1 個，經採尿送驗呈甲基安非他
    命陽性反應；(二)93年10月26日3 時許，為警在雲林縣虎尾鎮
    ○○里○○路72號查獲，經採尿送驗呈甲基安非他命陽性反
    應；(三)94年1 月26日，因涉竊盜案件由本院解送至臺灣雲林
    看守所羈押，經該所採尿送驗結果呈甲基安非他命陽性反應
    。
二、認定犯罪事實所憑之證據及理由：
  (一)被告乙○○於警詢、偵查、本院審理中之自白。
  (二)雲林縣衛生局煙毒尿液檢驗成績書2 份、詮昕科技股份有限
    公司濫用藥物尿液檢驗報告1 份，可證被告有連續施用安非
    他命。
  (三)扣案之顆粒1 包，經送憲兵司令部刑事鑑識中心鑑驗結果含
    有甲基安非他命成份（淨重0.2242公克，取樣0.0528公克已
    鑑析用罄，餘0.1714公克），有該中心94年4 月18日（94）
    安鑑字第00685 號鑑驗通知書1 份在卷足參，可證被告有施
    用安非他命。
  (四)扣案之玻璃球1個，可證被告有施用安非他命。
  (五)臺灣雲林地方法院檢察署檢察官92年度毒偵字第514 號不起
    訴處分書、臺灣雲林地方法院檢察署刑案資料查註紀錄表、
    全國施用毒品案件紀錄表、法務部全國檢察官線上查詢刑案
    人犯在監所最新資料報表、臺灣高等法院被告前案紀錄表各
    1 份，可證被告於觀察、勒戒執行完畢釋放後，5 年內再犯
    毒品危害防制條例第10條之罪。
  (六)上開(二)至(五)證據，足以佐證首開被告自白與事實相符。
三、論罪科刑之理由：
  (一)按安非他命係屬毒品危害防制條例第2 條第2 項第2 款所定
    之第2 級毒品。故被告乙○○所為，係犯毒品危害防制條例
    第10條第2 項之施用第2 級毒品罪。
  (二)被告持有第2 級毒品安非他命之低度行為，為施用第2 級毒
    品之高度行為所吸收，不另論處。
  (三)被告先後多次施用第2 級毒品之犯行，時間緊接，方法相同
    ，觸犯構成要件相同之罪，顯係基於概括犯意反覆為之，應
    依連續犯規定以一罪論，並加重其刑。
  (四)按受有期徒刑之執行完畢，或受無期徒刑或有期徒刑一部之
    執行而赦免後，5 年以內再犯有期徒刑以上之罪者，為累犯
    ，加重本刑至二分之一，刑法第47條定有明文。又連續犯之
    連續行為終了，係在另一犯罪之有期徒刑執行完畢後5 年以
    內，仍無解於累犯之成立（最高法院33年上字第1577號判例
    要旨參照）。查被告於92年間因違反槍砲彈藥刀械管制條例
    案件，經本院判處有期刑6 月確定，並於93年2 月13日易科
    罰金執行完畢，此有臺灣高等法院被告前案紀錄表1 份在卷
    可參，而被告所犯連續施用第2 級毒品罪，其連續行為之終
    了，係在上開違反槍砲彈藥刀械管制條例執行完畢後5 年以
    內，依上開說明，仍應論以累犯，並遞加重其刑。
  (五)審酌被告前有違反槍砲彈藥刀械管制條例之犯罪前科，此有
    上開紀錄表1 份在卷可參，素行尚非良好，且前經觀察、勒
    戒後，仍再犯本罪，顯見其對於毒品之依賴性甚高，有予較
    長期間隔離社會之必要，與被告施用毒品期間長達1 年，與
    施用之頻率，和施用毒品足以造成神經方面損害，並容易引
    起財產、暴力方面犯罪，及被告犯罪後坦承犯行，態度良好
    等一切情狀，量處如主文所示之刑。
  (六)扣案之第2 級毒品安非他命（驗餘淨重0.1714公克），應依
    毒品危害防制條例第18條第1 項前段規定，諭知沒收銷燬。
    又上開安非他命外包裝袋1 個，有防止毒品裸露、逸出、潮
    濕功用，並便於攜帶，及扣案之玻璃球1 個，均為被告所有
    ，供被告施用安非他命使用之物，此經被告於本院供述明確
    ，爰依刑法第38條第1 項第2 款規定，宣告沒收。
三、適用之法律：
  (一)程序法方面：刑事訴訟法第299條第1項前段。
  (二)實體法方面：毒品危害防制條例第10條第2 項、第18條第1
    項前段，刑法第11條前段、第56條、第47條、第38條第1 項
    第2 款。
本案經檢察官甲○○到庭執行職務。
中　　華　　民　　國　　94　　年　　6 　　月　　14　　日
                  刑事第三庭    法  官　蘇　錦　秀
以上正本證明與原本無異。
如不服本判決應於送達後10日內向本院提出上訴狀。
                                書記官　李　雅　怡
中　　華　　民　　國　　94　　年　　6 　　月　　14　　日
【附錄本案論罪科刑法條】
毒品危害防制條例第10條：
施用第1級毒品者，處6月以上5年以下有期徒刑。
施用第2級毒品者，處3年以下有期徒刑。
